# 请问远期结售汇业务有什么说法可以不作为金融资产核算，直接在结汇时计入汇兑损益呢

提问人：alony 时间：2012-08-27 15:15:36
请问远期结售汇业务是必须作为一项金融资产核算吗？ 有什么说法可以不作为金融资产核算， 而直接在结汇时计入汇兑损益呢？ 谢谢！

回答人：chenyiwei
回复 alony 的帖子
在新准则下，远期结售汇交易构成了一项衍生工具（对照 22 号准则规定的衍生工具三项特征，全部符合），所以应当作为一项以公允价值计量且其变动计入当期损益的金融工具。除非其公允价值变动影响不重大，否则不应接受对其公允价值变动在持有期间不予确认的做法。并且与其他衍生工具相比，远期外汇合约的公允价值确定并不算困难和复杂。
理论上，如果符合套期会计运用条件的，远期外汇合约还可以采用套期会计方法核算。但因为套期会计运用门槛高、操作复杂，所以很少用，一般只在影响很重大时采用，例如采购大型成套设备时，以美元以外的其他外币计价，为了规避未来付款时的汇率风险而签订的远期合约。